臺灣高等法院刑事判決
111年度金上訴字第2號
上  訴  人  臺灣新竹地方檢察署檢察官
被      告  陳冠銘
上列上訴人因被告違反期貨交易法等案件，不服臺灣新竹地方法
院109年度金訴字第67號，中華民國110年9月17日第一審判決（
起訴案號：臺灣新竹地方檢察署107年度偵字第11352號、108年
度偵字第1571號、第4213號、108年度偵緝字第172號），提起上
訴，本院判決如下：
    主  文
原判決關於丁○○犯非法經營期貨經理事業罪部分撤銷。
丁○○犯期貨交易法第一百十二條第五項第五款之非法經營期貨經
理事業罪，處有期徒刑拾月。未扣案之犯罪所得新臺幣貳佰肆拾
萬貳仟元沒收，於全部或一部不能沒收或不宜執行沒收時，追徵
其價額。
其他上訴駁回。
    犯罪事實
一、丁○○明知期貨契約、選擇權契約，分屬期貨交易法第3條第1
    項第1款、第2款規定之期貨交易，應受期貨交易法規範，且
    接受特定人委任，對委任人之委託資產，就有關期貨交易、
    期貨相關現貨商品或其他經主管機關核准項目之交易或投資
    為分析、判斷，並基於該分析、判斷，為委任人執行交易或
    投資之業務，為期貨經理事業管理規則第3條第1項所稱之全
    權委託期貨交易業務，接受特定人委任從事全權委託期貨交
    易業務即屬經營期貨經理事業，非經主管機關即金融監督管
    理委員會（下稱金管會）之許可並發給證照，不得為之，又
    明知對客戶委任交付或信託移轉之委託投資資產，就有價證
    券、證券相關商品或其他經主管機關核准項目之投資或交易
    為價值分析、投資判斷，並基於該投資判斷，為客戶執行投
    資或交易之業務，係屬全權委託投資業務，未經金管會之許
    可，不得經營全權委託投資業務，竟未經金管會許可，即基
    於非法經營期貨經理事業及全權委託投資業務之犯意，於民
    國107年7月17日晚上11時許，在新竹縣新埔鎮某咖啡店，向
    丙○○招攬出資予其全權操作（俗稱代客操作，簡稱代操）股
    票交易及期貨交易（臺指期貨或臺指選擇權），由其從代操
    獲利中抽取百分20作為報酬，丙○○應允後，遂依丁○○指示將
    如附表編號1至4所示之投資金額（共計新臺幣〈下同〉186萬
    元）匯款至如附表編號1至4所示帳戶，全權委託丁○○為其代
    操股票及期貨交易。丁○○又於107年間，招攬乙○○、甲○○、
    戊○○等投資人出資予其代操股票交易或期貨交易（臺指期貨
    或臺指選擇權），由其從代操獲利中抽取百分20至30作為報
    酬，乙○○、甲○○、戊○○應允後，遂依丁○○指示交付如附表編
    號5至12所示之投資金額（乙○○投資共計13萬2,000元、甲○○
    投資共計10萬元、戊○○投資共計49萬元，交付方式或匯款帳
    戶均如附表編號5至12所示），全權委託丁○○為其等代操股
    票、期貨交易，丁○○以此方式反覆為上開委託投資人執行交
    易、投資而非法經營期貨經理事業及全權委託投資業務以牟
    利。
二、丁○○取得投資人丙○○所交付如附表編號1、2之款項後，本應
    依約將該款項用於代操股票或期貨等金融商品，詎其竟意圖
    為自己不法之所有，於取得如附表編號1之款項後，分別於10
    7年7月18日及19日轉存10萬元及40萬元至其所使用之女友陳
    妍萱名下兆豐國際商業銀行（下稱兆豐銀行）00000000000
    號帳戶，將所持有之上開款項其中16萬元侵占入己，以清償
    自身債務利息或自身花用；又於取得如附表編號2之款項後
    ，於107年7月25日轉匯其中2萬元至其所使用之上開陳妍萱
    兆豐銀行帳戶，再將所持有之該2萬元侵占入己，用以清償
    自身債務利息，以上侵占丙○○交付之投資款合計18萬元。
三、丁○○因操作地下期貨失利須彌補虧損，慮及其與己○○尚存有
    債務糾紛，為博取同情，竟意圖為自己不法之所有，於107
    年4月14日至16日之間，假冒其母親賴貞燕名義，以通訊軟
    體LINE與己○○聯繫，詐稱會代其擔保債務及兆豐證券帳戶將
    違約交割急需款項云云，致己○○陷於錯誤，於107年4月16日
    在新竹縣○○鎮○○路0段00號交付50萬元予丁○○。嗣因丁○○遲
    未還款，己○○前往詢問賴貞燕後始悉遭騙。
四、案經丙○○訴由新竹縣政府警察局竹北分局、己○○訴由新竹市
    警察局第三分局、戊○○訴由新竹市警察局第一分局分別移送
    臺灣新竹地方檢察署，及甲○○訴由臺中市政府警察局第四分
    局移送臺灣臺中地方檢察署呈請臺灣高等檢察署檢察長令轉
    臺灣新竹地方檢察署檢察官偵查起訴。
    理  由
一、證據能力部分：
    本判決下列認定犯罪事實所憑被告以外之人於審判外所為之
    陳述（含書面供述），檢察官、被告於本院言詞辯論終結前
    均未聲明異議，本院審酌本案證據資料作成時之情況，核無
    違法取證或其他瑕疵，證明力亦無明顯過低之情形，且與待
    證事實具有關連性，認為以之作為證據為適當，依刑事訴訟
    法第159條之5規定，自均得作為證據。至非供述證據部分，
    檢察官、被告亦均不爭執證據能力，且均查無違反法定程序
    取得之情形，自亦有證據能力。
二、認定犯罪事實所憑之證據與理由：
  ㈠事實欄一（非法經營期貨經理事業及全權委託投資業務）部
    分：
    訊據被告丁○○除否認向戊○○收取之49萬元是代操期貨外，對
    於其餘部分非法經營期貨經理事業及全權委託投資業務之犯
    行坦承不諱，其就戊○○部分辯稱：戊○○交給伊49萬元是因為
    他跟伊在賭博店一起賭博，他領完錢拿給伊去打百家樂，他
    也在旁邊，他並不是因為投資期貨而拿錢給伊云云。經查：
    ⒈向丙○○、乙○○、甲○○收取如附表編號1至10所示款項部分：
      此部分非法經營期貨經理事業及全權委託投資業務犯行，
      業據被告於偵查、原審及本院審理時供承不諱，核與證人
      即告訴人丙○○、甲○○、被害人乙○○及證人張秀蘭（附表編
      號1所示匯入帳戶之名義人）於警詢、偵查中之證述相符
      （偵字第11352號卷第4至6、9至11、33至37、73至77、12
      9至130、180至182、186至187頁，偵字第30534號卷第15
      至17頁，偵字第1571號卷第7至8、10至11頁），並有告訴
      人丙○○提出之匯款申請書代收入收據4件、張秀蘭名下中
      華郵政00000000000000號帳戶交易往來明細、乙○○名下兆
      豐銀行00000000000號帳戶交易往來明細、乙○○名下中國
      信託商業銀行0000000000000000號帳戶交易往來明細、乙○○名下兆豐證券股份有限公司00000000000號帳戶交易往
      來明細、甲○○名下00000000000000號帳戶交易往來明細、
      被告與丙○○之間通訊軟體LINE對話紀錄、被告與乙○○之間
      通訊軟體LINE對話紀錄、兆豐證券股份有限公司107年8月
      3日兆證字第1070001183號函各1份在卷可稽（偵字第1135
      2號卷第29、31、42至43、45、95至97、101至121、125、
      127頁，偵字第30534號卷第57頁），足認被告上開任意性
      自白與事實相符，堪以採信，其此部分犯行事證明確。
    ⒉向戊○○收取如附表編號11至12所示款項部分：
    ⑴被告以代操臺指期貨、臺指選擇權之期貨交易為由，向戊○○收取如附表編號11至12所示款項而非法經營期貨經理事
      業等犯罪事實，業據被告於原審審理時坦承不諱，且經證
      人即告訴人戊○○於警詢、偵查中證述明確（偵字第9886號
      卷第3至4、5至6、35至36頁，偵緝字第172號卷第12至13
      頁），並有被告與戊○○之間通訊軟體LINE對話紀錄、戊○○
      名下渣打國際商業銀行00000000000000號帳戶存摺影本、
      被告丁○○之中華郵政00000000000000號帳戶交易往來明細
      、被告丁○○之臉書列印資料各1份在卷可稽（偵緝字第172
      號卷第24頁，偵字第9886號卷第16至17、18至22、40頁，
      本院卷第181至183頁）。
    ⑵被告於本院雖辯稱：戊○○交給伊49萬元是拿給伊去打百家
      樂，並不是因為投資期貨而拿錢給伊云云。惟依前開被告
      與戊○○之間通訊軟體LINE對話紀錄所示，被告曾於107年5
      月15日之前，傳送內容為「期權-平倉查詢」損益表之訊
      息予告訴人戊○○，並隨即接續傳送「這今天賺的別擔心唷
      」、「後天款下來就可以」等訊息（偵緝字第172號卷第2
      4頁），足見告訴人戊○○指稱是因委託被告代操期貨交易
      投資，故於107年5月14日、15日以現金及轉帳方式交付共
      49萬元予被告等語，應屬可信。反觀被告謂：戊○○是拿錢
      給伊去打百家樂云云，則與前開事證不符，不足採信，再
      綜合前揭被告於原審之自白以及卷內銀行帳戶交易明細等
      事證，足認被告確有此部分犯行，可以肯定。
    ⒊綜上，被告非法經營期貨經理事業及全權委託投資業務之
      事證明確，其以上犯行洵堪認定。
  ㈡事實欄二（侵占）部分：
    上開犯罪事實業據被告於偵查、原審及本院審理時坦承不諱
    ，且經證人即告訴人丙○○於警詢、偵查中證述明確（偵字第
    11352號卷第33至37、73至77、129至130、180至181頁），
    並有被告女友陳妍萱名下兆豐銀行00000000000號帳戶交易
    往來明細1份在卷可參（偵字第11352號卷第155頁反面至156
    頁），足認被告上開自白確與事實相符，堪以採信，事證明
    確，其此部分犯行洵堪認定。
  ㈢事實欄三（詐欺取財）部分：
    上開犯罪事實業據被告於警詢、偵查、原審及本院審理時坦
    承不諱，核與證人即告訴人己○○於警詢、偵查中之證述相符
    （偵字第4213號卷第11至13、137至138、200至201頁），並
    有被告與己○○之間通訊軟體LINE對話紀錄1份在卷可參（偵
    字第4213號卷第41至61頁），堪認被告前開自白係與事實相
    符，足可採信，罪證明確，其此部分犯行亦堪認定。 
三、論罪：   
  ㈠按期貨交易係指依國內外期貨交易所或其他期貨市場之規則
    或實務，從事衍生自商品、貨幣、有價證券、利率、指數或
    其他利益之期貨、選擇權等契約或其組合之交易，期貨交易
    法第3條第1項第1款、第2款規定甚明。經營期貨信託事業、
    期貨經理事業、期貨顧問事業或其他期貨服務事業，須經主
    管機關之許可並發給許可證照，始得營業，且期貨服務事業
    之設置標準及管理規則，由主管機關定之，同法第82條第1
    項、第3項亦有明文。又依期貨經理事業管理規則第2條第1
    款、第3條第1項規定，接受特定人委任，對委任人之委託資
    產，就有關期貨交易、期貨相關現貨商品或其他經主管機關
    核准項目之交易或投資為分析、判斷，並基於該分析、判斷
    ，為委任人執行交易或投資之全權委託期貨交易業務，乃期
    貨經理事業之一。被告未經主管機關許可並發給證照，擅自
    接受附表所示丙○○等投資人之委任而為全權委託期貨交易業
    務以牟利，自屬非法經營期貨經理事業。又按對客戶委任交
    付或信託移轉之委託投資資產，就有價證券、證券相關商品
    或其他經主管機關核准項目之投資或交易為價值分析、投資
    判斷，並基於該投資判斷，為客戶執行投資或交易之業務，
    為證券投資信託及顧問法第5條第10款所稱之全權委託投資
    業務，非依證券投資信託及顧問法不得經營證券投資信託、
    證券投資顧問及全權委託投資業務，同法第6條第1項亦有明
    定。被告未經主管機關許可，與附表所示丙○○等投資人約定
    報酬而從事全權委託投資業務，屬非法經營全權委託投資業
    務無訛。又被告行為後，刑法第335條雖於108年12月25日經
    修正公布，同年12月27日施行，惟查修正後之規定係依刑法
    施行法第1條之1第2項前段規定將罰金數額提高為30倍，亦
    即將原本之銀元1千元（經折算為新臺幣後為3萬元）修正為
    新臺幣3萬元，其修正之結果不生有利或不利於行為人之情
    形，非屬法律變更，自不生新舊法比較之問題，而應依一般
    法律適用原則，逕行適用裁判時法。
  ㈡核被告所為，事實欄一部分係犯期貨交易法第112條第5項第5
    款之非法經營期貨經理事業罪，及證券投資信託及顧問法第
    107條第1款之非法經營全權委託投資業務罪；事實欄二部分
    係犯刑法第335條第1項之侵占罪；事實欄三部分係犯刑法第
    339條第1項之詐欺取財罪。
  ㈢按刑事法若干犯罪行為態樣，本質上原具有反覆、延續實行
    之特徵，立法時既予特別歸類，定為犯罪構成要件之行為要
    素，則行為人基於概括犯意，在密切接近之一定時、地持續
    實行之複次行為，倘依社會通念，於客觀上認為符合一個反
    覆、延續性之行為觀念者，於刑法評價上，即應僅成立一罪
    ，學理上所稱「集合犯」之職業性、營業性或收集性等具有
    重複特質之犯罪均屬之，例如經營、從事業務、收集、販賣
    、製造、散布等行為概念者是（最高法院96年度台上字第17
    2號判決意旨參照）。按非法經營期貨經理事業及全權委託
    投資業務，犯罪構成要件行為本身已具備反覆、延續之特徵
    ，本件被告就事實欄一部分，反覆為附表所示丙○○等投資人
    全權操作股票及期貨交易，係基於一個經營業務目的所為之
    數次行為，為集合犯，應各包括以一非法經營期貨經理事業
    罪及一非法經營全權委託投資業務罪論。
  ㈣被告就事實欄一部分，係以一行為而觸犯上開2罪名，為想像
    競合犯，應依刑法第55條規定，從一重之非法經營期貨經理
    事業罪處斷。
  ㈤被告就事實欄二部分，先後多次侵占犯行，係於密切接近之
    時間實施，各行為之獨立性極為薄弱，依一般社會健全觀念
    ，在時間差距上，難以強行分開，在刑法評價上，以視為數
    舉動之接續施行，合為包括之一行為予以評價，較為合理，
    應論以接續犯之一罪。
  ㈥被告所犯上開非法經營期貨經理事業罪、侵占罪、詐欺取財
    罪，犯意各別，行為互殊，應予分論併罰。
四、撤銷改判之理由、科刑及沒收（非法經營期貨經理事業部分
    ）：
  ㈠原審審理結果，認被告上開非法經營期貨經理事業犯行事證
    明確，而予論罪科刑，固非無見。惟：
    ⒈科刑判決旨在實現刑罰權之分配正義，故法院對有罪被告
      之科刑判決，應符合罪刑相當之原則，使輕重得宜，罰當
      其罪，以契合社會之法律感情，此所以刑法第57條明定科
      刑時應審酌一切情狀，尤應注意該條所列10款事項以為科
      刑輕重之標準。查被告非法代操股票及期貨交易獲取之投
      資金額達258萬2,000元，其規避金管會之管理，擾亂證券
      期貨市場秩序，且使丙○○等投資人蒙受損害，又未與丙○○
      等人達成民事賠償和解，對於丙○○等人所受損害全然未加
      彌補，綜觀其犯罪目的、手段、所生損害及犯後態度等情
      狀，甚具可非難性，原審對其僅量處有期徒刑6月，失之
      過輕，裁量之刑度尚非允當，檢察官上訴指原判決量刑過
      輕，為有理由。
    ⒉按犯罪所得之沒收或追徵其價額，係法院剝奪犯罪行為人
      之不法所得，將之收歸國有之裁判。目的係著重於澈底剝
      奪犯罪行為人之實際犯罪所得，使其不能坐享犯罪之成果
      ，藉以杜絕犯罪誘因，而遏阻犯罪。基此，對於犯罪直接
      利得之沒收，係採兩階段計算法之相對總額原則。前階段
      ，係審查有無利得，祇要與行為人犯罪有因果關連性者，
      不問是為了犯罪而獲取之報酬、對價（或稱「為了犯罪」
      利得）或經由犯罪而獲得之利潤、利益（或稱「產自犯罪
      」利得），皆為此階段所稱犯罪直接利得。犯罪直接利得
      數額之判斷標準，在於沾染不法之範圍，倘交易本身即為
      法所禁止之行為，則沾染不法範圍及於全部所得；反之，
      若交易本身並非法所禁止，僅其取得之方式違法，則沾染
      不法範圍則僅止於因不法取得方式所產生之獲利部分，而
      非全部利益。後階段，則係關於利得範圍之審查。被告非
      法經營期貨經理事業及全權委託投資業務之行為，乃法所
      明文禁止，其非法代操股票及期貨交易所獲取之投資金額
      共258萬2,000元，皆屬其犯罪直接利得，且已具有事實上
      處分權限，則除其中18萬元業因其另犯侵占罪而予宣告沒
      收、追徵外，其餘240萬2,000元犯罪所得，亦應宣告沒收
      、追徵，始能達澈底剝奪犯罪行為人實際犯罪所得之立法
      目的。原審以無積極證據可認被告就非法經營期貨經理事
      業犯行獲有任何報酬或佣金為由，認被告此部分犯行無犯
      罪所得而未宣告沒收、追徵，於法尚有違誤。
    ⒊是檢察官上訴指摘原判決有前開違誤，應有理由，原判決
      此部分自屬無可維持，應由本院予以撤銷改判。
  ㈡爰以行為人之責任為基礎，審酌被告未經許可擅自經營期貨
    經理事業及全權委託投資業務，為牟私利擅自代操股票及期
    貨交易，規避金管會之管理，擾亂證券期貨市場秩序，並造
    成丙○○等4名投資人損失共計258萬2,000元，所生損害非輕
    ，應予非難，又被告犯罪後雖坦承部分犯行，但迄未與丙○○
    等人達成民事賠償和解，對於丙○○等人所受損害全然未加彌
    補，兼衡被告自陳高中畢業之智識程度、有2名未成年子女
    之家庭生活狀況（原審卷第276頁，本院卷第178頁）等一切
    情狀，量處如主文第2項所示之刑。
  ㈢沒收部分：
  ⒈被告非法代操股票及期貨交易所獲取之投資金額共258萬2,00
    0元，皆屬其犯罪直接利得，且已具有事實上處分權限，除
    其中18萬元因其另犯侵占罪而宣告沒收、追徵（如後述）外
    ，其餘240萬2,000元犯罪所得（計算式：2,582,000－180,00
    0＝2,402,000），應依刑法第38條之1第1項前段宣告沒收；
    因未據扣案，依同條第3項規定，併諭知於全部或一部不能
    沒收或不宜執行沒收時，追徵其價額。
  ⒉沒收新制係基於「任何人都不得保有犯罪所得」之普世基本
    法律原則而制定。犯罪所得之沒收、追繳或追徵，在於剝奪
    犯罪行為人之實際犯罪所得（原物或其替代價值利益），使
    其不能坐享犯罪之成果，以杜絕犯罪誘因，可謂對抗、防止
    經濟、貪瀆犯罪之重要刑事措施，性質上屬類似不當得利之
    衡平措施，著重所受利得之剝奪。至行為人（即連帶債務人
    中之一人）對被害人為清償而生「利得沒收封鎖」效果，法
    院無庸再對該行為人為此部分犯罪所得之沒收，亦係基於該
    行為人之犯罪所得因清償被害人而受剝奪不再保有之原因，
    苟其他行為人（即連帶債務之他債務人）並未因清償或依民
    法上連帶債務人互相分擔之原則為清償，而仍保有犯罪所得
    時，該其他行為人即不應因連帶債務人中之一人之清償行為
    而得以保有犯罪所得（最高法院110年度台上字第3706號判
    決意旨參照）。本件檢察官原起訴被告與張秀蘭（附表編號
    1所示匯入帳戶之名義人）就投資人丙○○部分，共同犯期貨
    交易法第112條第5項第5款及證券投資信託及顧問法第107條
    第1款之罪，原審審理中檢察官改認張秀蘭係幫助犯，原審
    已另判決張秀蘭幫助犯期貨交易法第112條第5項第5款之非
    法經營期貨經理事業罪，處有期徒刑2月，緩刑2年，並應依
    張秀蘭與丙○○間成立和解筆錄所載條件支付損害賠償（原審
    卷第345、367至377頁，此部分因當事人未上訴已判決確定
    ）。依張秀蘭與丙○○間和解之約定，張秀蘭願給付丙○○6萬
    元，給付方式為自110年11月起分20期，每月1期各給付3,00
    0元，固有和解筆錄在卷可按（原審卷第355至356頁），惟
    揆諸前揭判決意旨，張秀蘭（未與被告共同侵權行為，非被
    告之連帶債務人）縱使有對丙○○部分清償，但被告並未清償
    ，仍保有犯罪所得，自不應因張秀蘭之清償行為而就清償部
    分不對被告宣告沒收及追徵，併予說明。
五、上訴駁回之理由（侵占及詐欺取財部分）：
    原審認被告犯侵占及詐欺取財罪，事證明確，適用刑法第33
    5條第1項、第339條1項、第41條第1項前段等規定，審酌被
    告侵害他人財產法益，欠缺法治及尊重他人財產權之觀念，
    應予非難，並衡酌被告坦承犯行之犯後態度，及其素行、犯
    罪動機、目的、手段、犯罪所生損害程度、高中畢業之教育
    程度、家庭經濟狀況勉持目等一切情狀，對其所犯侵占及詐
    欺取財罪分別量處有期徒刑6月、7月，並就上開量處有期徒
    刑6月部分諭知易科罰金之折算標準。復就沒收部分說明：
    被告侵占之18萬元（計算式：160,000＋20,000＝180,000）及
    詐欺取得之50萬元，均為其犯罪所得，雖未扣案，仍應依刑
    法第38條之1第1項前段、第3項規定宣告沒收，於全部或一
    部不能沒收或不宜執行沒收時，追徵其價額，經核原判決認
    事用法，洵無違誤，且所為量刑已就被告犯罪所生損害及犯
    罪後態度等刑法第57條規定事項詳為審酌，亦稱妥適，既未
    逾越法定刑度，亦無濫用自由裁量之權限。檢察官上訴指摘
    原審此部分量刑過輕，經核並無理由，應駁回檢察官此部分
    之上訴。
六、數罪併罰之案件，於審判中，現雖有科刑辯論之機制，惟尚
    未判決被告有罪，亦未宣告其刑度前，關於定應執行刑之事
    項，欲要求檢察官、被告或其辯護人為充分辯論，盡攻防之
    能事，事實上有其困難。行為人所犯數罪，或因犯罪時間之
    先後或因偵查、審判程序進行速度之不同，或部分犯罪經上
    訴而於不同審級確定，致有二裁判以上，分別確定，合於數
    罪併罰之要件，依刑法第53條、第54條應依同法第51條第5
    款至第7款之規定，定其應執行之刑者，刑事訴訟法第477條
     第1項規定由檢察官聲請該法院裁定之（有刑法第50條第1
    項但書之情形，執行中應由受刑人請求檢察官為聲請）。依
    上開規定雖僅檢察官得向法院聲請（刑事訴訟法第77條第2
    項 另規定，受別人或其法定代理人、配偶，亦得請求前項
    檢察官聲請之），惟定應執行刑，不僅攸關國家刑罰權之行
    使，於受刑人之權益亦有重大影響，除顯無必要或有急迫情
    形外 ，法院於裁定前，允宜予受刑人以言詞 、書面或其他
    適當方式陳述意見之機會，程序保障更加周全。準此以論，
    關於數罪併罰之案件，如能俟被告所犯數罪全部確定後，於
    執行時，始由該案犯罪事實最後判決之法院所對應之檢察署
    檢察官，聲請該法院裁定之，無庸於每一個案判決時定其應
    執行刑，則此所為之定刑，不但能保障被告（受刑人）之聽
    審權 ，符合正當法律程序，更可提升刑罰之可預測性，減
    少不必要之重複裁判，避免違反一事不再理原則情事之發生
    （最高法院大法庭110年度台抗大字第489號裁定意旨參照）
    。本案被告所犯不得易科罰金之罪係數罪併罰案件，且其中
    詐欺罪係不得上訴第三審，經本院判決即告確定，又被告因
    另涉詐欺、侵占等案件，目前由臺灣高雄地方法院、臺灣新
    竹地方法院審理中（見本院卷第185至191頁之本院被告前案
    紀錄表），揆諸上揭意旨，基於保障被告聽審權之考量，本
    院就被告所犯不得易科罰金之罪，爰不予定其應執行刑，併
    此敘明。
據上論斷，應依刑事訴訟法第368條、第369條第1項前段、第364
條、第299條第1項前段，判決如主文。
本案經檢察官翁貫育提起公訴，檢察官黃翊雯提起上訴，檢察官
吳廣莉到庭執行職務。
中　　華　　民　　國　　111 　年　　6 　　月　　30　　日
                  刑事第五庭  審判長法　官  王屏夏
                                    法　官  林柏泓
                                    法　官  戴嘉清

以上正本證明與原本無異。
侵占、詐欺取財罪部分不得上訴。
非法經營期貨經理事業罪部分，如不服本判決應於收受送達後20
日內向本院提出上訴書狀，其未敘述上訴之理由者並得於提起上
訴後20日內向本院補提理由書（均須按他造當事人之人數附繕本
）「切勿逕送上級法院」。
                                    書記官  高建華
中　　華　　民　　國　　111 　年　　6 　　月　　30　　日
附錄：本案論罪科刑法條全文
期貨交易法第112條
違反第一百零六條、第一百零七條，或第一百零八條第一項之規
定者，處三年以上十年以下有期徒刑，得併科新臺幣一千萬元以
上二億元以下罰金。
犯前項之罪，於犯罪後自首，如自動繳交全部犯罪所得者，減輕
或免除其刑；並因而查獲其他正犯或共犯者，免除其刑。
犯第一項之罪，在偵查中自白，如自動繳交全部犯罪所得者，減
輕其刑；並因而查獲其他正犯或共犯者，減輕其刑至二分之一。
犯第一項之罪，其因犯罪獲致財物或財產上利益超過罰金最高額
時，得於所得利益之範圍內加重罰金。
有下列情事之一者，處七年以下有期徒刑，得併科新臺幣三百萬
元以下罰金：
一、未經許可，擅自經營期貨交易所或期貨交易所業務。
二、未經許可，擅自經營期貨結算機構。
三、違反第五十六條第一項之規定。
四、未經許可，擅自經營槓桿交易商。
五、未經許可，擅自經營期貨信託事業、期貨經理事業、期貨顧
    問事業或其他期貨服務事業。
六、期貨信託事業違反第八十四條第一項規定募集期貨信託基金
    。

證券投資信託及顧問法第107條
有下列情事之一者，處五年以下有期徒刑，併科新臺幣一百萬元
以上五千萬元以下罰金：
一、未經主管機關許可，經營證券投資信託業務、證券投資顧問
    業務、全權委託投資業務或其他應經主管機關核准之業務。
二、違反第十六條第一項規定，在中華民國境內從事或代理募集
    、銷售境外基金。

刑法第335條
意圖為自己或第三人不法之所有，而侵占自己持有他人之物者，
處五年以下有期徒刑、拘役或科或併科三萬元以下罰金。
前項之未遂犯罰之。

刑法第339條
意圖為自己或第三人不法之所有，以詐術使人將本人或第三人之
物交付者，處五年以下有期徒刑、拘役或科或併科五十萬元以下
罰金。
以前項方法得財產上不法之利益或使第三人得之者，亦同。
前二項之未遂犯罰之。

附表： 
編號 投資人 交付款項日期 匯入帳戶或交付款項方式 匯入或交付金額 1 丙○○ 107年7月18日 張秀蘭名下中華郵政00000000000000號帳戶 50萬元 2 丙○○ 107年7月25日 乙○○名下兆豐銀行00000000000號帳戶 50萬元 3 丙○○ 107年7月31日 乙○○名下兆豐銀行00000000000號帳戶 50萬元 4 丙○○ 107年7月31日 乙○○名下兆豐銀行00000000000號帳戶 36萬元 5 乙○○ 107年1月18日 丁○○所用第一銀行東門分行00000000000號帳戶 8,000元 6 乙○○ 107年2月26日 丁○○所用第一銀行東門分行00000000000號帳戶 5萬6,000元 7 乙○○ 107年2月28日 丁○○所用第一銀行東門分行00000000000號帳戶 2萬8,000元 8 乙○○ 107年4月13日 丁○○所用第一銀行東門分行00000000000號帳戶 4萬元 9 甲○○ 107年7月14日 由丁○○自甲○○名下中華郵政00000000000000號帳戶提領 5萬9,000元 10 甲○○ 107年8月14日 由丁○○自甲○○名下中華郵政00000000000000號帳戶提領 4萬1,000元 11 戊○○ 107年5月14日 戊○○在新竹市○○路000號萊爾富便利商店現金交付16萬元，及轉帳3萬元至丁○○之中華郵政00000000000000號帳戶 19萬元 12 戊○○ 107年5月15日 戊○○在新竹市○○路000號全家便利商店現金交付27萬元，及轉帳3萬元至丁○○之中華郵政00000000000000號帳戶 30萬元